# [急求陈版主]BOT 项目开始收取可用性服务费的时点与项目竣工结算时点不一致的处理

提问人：wx_5d43ccd960e1 时间：2019-08-02 13:52:46
陈版主：请问一下：
假如有一家PPP项目公司A，主要负责一个BOT项目的建设、运营、移交，按照合同约定应当于 2016.12.31 日完工（时点 1 ），且合同约定运营期为5 年，每年年末能收取 100 万的可用性服务费（因此预计总的可用性服务费为 500 万），合同预计总成本为 400 万（这里可以算出合同的内含报酬率为 7.93%）。且合同约定正式竣工结算的时候（时点 2 ）政府会根据实际经政府审定的成本与合同预计总成本的比例来调整未来每年支付的可用性服务费的金额。假设时点 1 该项目已经运营，但仍有部分绿化项目没有完工，因此在该时点未正式竣工结算。且政府已经按照合同约定每年支付 100 万的可用性服务费，此时 A 公司账上长期应收款的账面价值为 380 万。
（问题 1 ：在时点 1 ，由于工程尚未竣工结算，且可用性服务费调价也未确定，该时点是否应该将合同预计总成本 400 万与长期应收款的账面价值为380 万的差计入投资收益，按照 400 的初始确认金额核算该以摊余成本计量的金融资产？）
（问题 2 ：在时点 2 时已经竣工结算，因此此时未来现金流的现值已经确定，为该时点的摊余成本 + 调价金额的现值，这部分是否应该调整长期应收款的账面价值？同时时点 1 至时点 2 之间发生的工程成本如何核算？）
（问题 3 ：如果在时点 1 公司的长期应收款账面价值为 600 万，但是在时点 2 政府调价部分的现值约等于 200 万，如果开始确认了 200 万的投资损失，时点二又确认了 200 万的投资收益会不会波动太大？）
主要还是这两个时点的一个会计核算问题，麻烦您了。

回答人：chenyiwei
1 、在时点 1 ，由于工程尚未竣工结算，且可用性服务费调价也未确定，故暂时不满足确认长期应收款并按摊余成本进行后续计量的条件，应暂挂其他非流动资产，如有先期收到的款项，则冲减该资产的账面价值。到经过竣工结算，后续各期每期的应收金额确定后（时点 2 ），再转为长期应收款并按摊余成本进行后续计量。因此，利息收入仅确认在时点 2 之后的期间内。
2 、在时点 2 ，根据最终竣工决算的确认结果调整前期确认的收入，并确认长期应收款账面价值。时点 1 、 2 之间如继续有成本发生的，则参照此前时点 1 之前的建造合同核算模式确认收入和成本，确认收入对应于长期应收款账面价值的增加（相应降低实际利率）。
3 、在两个时点的会计处理均分别依据各该时点可获取的信息，如果在时点1 确实难以合理估计最终的调价，则该事项不属于前期差错，这样前期确认损失后期确认收益的做法就可能是合理的。